【裁判字號】    98,簡上,1082
【裁判日期】    980930
【裁判案由】    傷害
【裁判全文】
臺灣板橋地方法院刑事判決            98年度簡上字第1082號
上  訴  人  臺灣板橋地方法院檢察署檢察官
被      告  甲○○
上列上訴人因家庭暴力傷害案件，不服本院97年度簡字第8589號
，中華民國98年6 月15日所為第一審簡易判決（聲請簡易判決處
刑案號：97年度偵字第22839 號），提起上訴，本院管轄第二審
之合議庭判決如下：
    主  文
上訴駁回。
    事實及理由
一、本案經本院審理結果，認第一審判決以被告甲○○所為，係
    犯刑法第277 條第1 項傷害罪，累犯，處拘役30日，並諭知
    如易科罰金，以新臺幣壹仟元折算壹日。其認事用法均無違
    誤，量刑亦屬適當，應予維持，除更正第一審判決書所記載
    之事實第5 、6 行「於96年7 月16日縮刑期滿執行完畢」為
    「於96年7 月15日縮刑期滿執行完畢」外，其餘之事實、證
    據及理由均引用第一審判決書（如附件）。
二、上訴意旨略以：告訴人乙○○以原判決量刑過輕為由，請求
    檢察官提起上訴，檢察官認告訴人之請求，非無理由，乃提
    起本件上訴，請求法院撤銷原判決，另為適當之判決云云。
三、經查，被告對於上揭傷害之事實均坦承不諱，核與告訴人偵
    查中之指訴情節相符，被告上開犯行，事証明確，犯行堪予
    認定。至告訴人請求檢察官上訴狀所指稱被告傷害之行為，
    已經原審審酌。又按量刑輕重，係屬事實審法院得依職權自
    由裁量之事項，苟已斟酌刑法第57條各款所列情狀而未逾越
    法定刑度，不得遽指為違法（最高法院72年度臺上字第6696
    號、75年度臺上字第7033號判例參照）；且在同一犯罪事實
    與情節，如別無其他加重或減輕之原因，下級審量定之刑，
    亦無過重或失輕之不當情形，則上級審法院對下級審法院之
    職權行使，原則上應予尊重，此有最高法院85年度臺上字第
    2446號裁判意旨可資參酌。本件被告所犯傷害罪之法定本刑
    為3 年以下有期徒刑、拘役或1 千元以下之罰金（按罰金罰
    鍰提高標準條例第一條前段提高十倍），原審以被告犯罪事
    實明確，援引刑事訴訟法第449 條第1 項前段、第3 項、第
    454 條第2 項，刑法第277 條第1 項、第47條第1 項、第41
    條第1 項前段，刑法施行法第1 條之1 ，並審酌被告因為懷
    疑告訴人與其夫有染之事，與告訴人發生爭吵後動手傷害告
    訴人，應予非難，惟酌以被告當時係遭告訴人言語激怒致罹
    刑責，告訴人所受傷勢非重，及其素行、犯罪之動機、目的
    、手段、犯罪後態度等一切情狀，量處被告拘役30日，及諭
    知易科罰金之折算標準，以該法定刑而言，尚稱適當，並無
    過輕之情，本院自應予尊重，是原審認事用法俱無違誤，量
    刑亦稱妥適，應予維持。是以上訴人前上訴意旨所陳，尚無
    可採，已如前述，上訴人求予撤銷改判，為無理由，應予駁
    回。
本案由檢察官丙○○聲請以簡易判決處刑，經檢察官賴建如到庭
執行職務。
據上論斷，應依刑事訴訟法第455 條之1 第1 項、第3 項、第
368 條、第373條，判決如主文。
中    華    民    國    98    年    9     月    30    日
                  刑事第四庭?審判長法?官  樊季康
                                    法?官  劉元斐
                                    法?官  徐子涵
上列正本證明與原本無異。
不得上訴。
                                    書記官  張桐嘉
中    華    民    國    98    年    9     月    30    日


司法院資訊處製作；財團法人民間司法改革基金會備份。
